【裁判字號】    97,訴,4940
【裁判日期】    970826
【裁判案由】    返還消費借貸款
【裁判全文】
臺灣臺北地方法院民事判決              97年度訴字第4940號
原      告  合作金庫商業銀行股份有限公司
法定代理人  乙○○
訴訟代理人  甲○○
被      告  丙○○
上列當事人間返還消費借貸款事件，經臺灣板橋地方法院（97年
度訴字第1121號）移送前來，本院於民國97年8月14日辯論終結
，判決如下：
    主  文
被告應給付原告新臺幣陸拾捌萬柒仟柒佰陸拾玖元，及自民國九
十七年三月五日起至清償日止，按年息百分之二點八七計算之利
息，並自民國九十七年四月五日起至清償日止，逾期在六個月以
內者，按上開利率百分之十，逾期超過六個月者，按上開利率百
分之二十計算之違約金。
訴訟費用新臺幣柒仟肆佰玖拾元由被告負擔。
    事  實  及  理  由
一、按當事人得以合意定第一審管轄法院，民事訴訟法第24條第
    1項前段定有明文。查，本件兩造於借據暨其他約定事項第
    12條，同意以本院為第一審管轄法院，則本院就本件訴訟自
    有管轄權，合先敘明。
二、原告起訴主張：被告於民國95年7月5日向原告借款新臺幣（
    下同）90萬元，約定借款期間自95年7月5日起至100年7月5
    日止，利息前6個月按原告定儲指數利率加碼年息1.83%（目
    前為年利率3.87%）機動計息，之後按原告定儲指數利率加
    年息2.03%機動計息，依年金法按月平均攤還本息，遲延利
    息按上開利率計算，如未按期清償，逾期清償在6個月以內
    者，按上開利率10%，超過6個月者，按上開利率20%計付違
    約金，並約定如有任何一宗債務不依約清償本金或付息者，
    債務視為全部到期。詎料被告僅繳納本息至97年3月5日止，
    即未依約清償，迭經催討無效，依約視同全部到期，計尚欠
    本金687,769元及利息、違約金等迄未給付。爰依消費借貸
    之法律關係，提起本訴等語。並聲明：如主文第一項所示。
三、被告辯稱：伊有積欠原告款項，惟伊有一殘障之女兒，及一
    半殘障之兒子，伊已退休，無退休金，其妻月薪僅3萬多元
    ，伊尚積欠其他銀行金錢並與其達成協商，惟原告要求伊每
    月償還7千多元，伊僅能償還5千多元而未達成協商，伊有還
    款意願等語。
四、經查，本件原告主張之上開事實，已據其提出借據暨其他約
    定事項、放款支出傳票（代傳票）等件影本、放款帳務資料
    查詢單、放款相關貸放及保證資料查詢單等件為證，核屬相
    符，並為到場被告所不爭執，依原告所提之上開證據，堪信
    原告之主張為真實。至被告雖辯稱伊有還款意願，與其他銀
    行成立協商等語，然原告既未與被告成立協商，故其抗辯仍
    不影響原告對被告為返還借款之請求。
五、從而，原告依據消費借貸之法律關係，請求被告給付687,76
    9元及如主文第一項所示之利息、違約金，為有理由，應予
    准許。
六、據上論結，本件原告之訴為有理由，依民事訴訟法第78條，
    判決如主文。
中    華    民    國    97    年    8    月     26    日
                  民事第二庭    法  官  蔡政哲
以上正本係照原本作成
如對本判決上訴，須於判決送達後20日內向本院提出上訴狀
中    華    民    國    97    年    8    月     26    日
                                書記官  曾靖雯


司法院資訊處製作；財團法人民間司法改革基金會備份。
